

ISAAC VQZ

Desarrollador Web

Hola, mi nombre es Isaac soy un desarrollador web (programador y maquetador), literalmente amo la tecnología y la informática, Siempre quiero aprender algo nuevo y poner en practica mi experiencia y conocimientos para resolver problemas de las necesidades diarias de mi trabajo. También doy soporte técnico, configuracón de redes, ofimática, etc.

PERFIL

NOMBRE

Tito Isaac Vázquez Flores

NACIMIENTO

26 Enero 1987

Distrito Federal, México

TWITTER

https://twitter.com/isaacvqz (https://twitter.com/isaacvqz)

https://www.facebook.com/isaacvqz26 (https://www.facebook.com/isaacvqz26)

EXPERIENCIA

MARZO 2012 - OCTUBRE 2014

Técnico

TELECOMUNICACIONES DE MÉXICO

Soporte técnico de oficina, Desarrollo de sistema de inventario y administración de usuarios, administración de red LAN, seguridad y permisos.

NOVIEMBRE 2010 - FEBRERO 2012

Responsable Departamento Sistemas

SVS ASESORES SC

Como responsable de sistemas desarrolle un sistema de producción cinematográfica "SPC ONLINE" (PHP), Encargado de un servidor (Windows Server 2008) conectado en red para los trabajadores que ocupan el programa CONTPAQ i (Contabilidad), Escritorios remotos y FTP, Páginas Web, Correos Electrónicos, Google Apps, Red LAN, Soporte Técnico.

EDUCACIÓN

ACTUALMENTE

Cursos de Mejorando.la

Mejorando.la (https://mejorando.la/cursos/)

Día a día estoy actualizandome y aprendiendo nuevas tecnologías con los mejores maestros.

2006 - 2010

(Pasante) Ing. Sistemas Computacionales

TESCHA (http://tesch.edu.mx/htm/inicio/inicio.htm)

Carrera de Ing. en sistemas cumputacionales especialidad en programación.

ENERO 2008 - MARZO 2008

Diplomade	
CECATI (http://www.dgcft.sems.gob.mx/)	
Configuración y administración de redes.	
MARZO 2007 - DECEMBER 2007	
Diplomado	
TESCHA (http://tesch.edu.mx/htm/inicio/inicio.htm)	
Reparación y mantenimiento de equipo de cómputo.	
2002 - 2005	
Bachillerato con especialidad Técnico en Computación	
CECYTEM IXTAPALUCA II (http://cecytem.edomexico.gob.mx/cecytem/action/get_plantel?plantel=23	7)
Técnico programación, soporte, redes.	
HABILIDADES PROFESIONALES	
HTML5	95%
CSS3	95%
JAVASCRIPT (JQUERY, ANGULARJS)	85%
PHP (EMBEBIDO, LARAVEL)	90%
MYSQL	80%
SOPORTE TECNICO	100%

Diplomado

HABILIDADES PERSONALES



Emprendedor



INTERESES

Tecnología

Soy un geek apacionado por la tecnología, la programación y la informática, me suscribo a cualquier sitio que hable de ello para estar lo mas enterado posible.

Compartir

Al ser autodidacta estoy muy agradecido por los cientos de sitios y blogs que comparten información, es por eso que quice coolaborar y compartir cosas que me han servido en mi blog personal Mi Blog (http://isaacvqz.hol.es/)

Cine

Disfrutar de una buena pelicula siempre me ayuda para despejarme y estar al 100% para el trabajo

Fútbol

No dejando de lado el deporte, me gusta ver y jugar al fútbol por salud y diversión.

PORTFOLIO



CONTACTO

DIRECCIÓN

Tizoc 169, San Pedro Iztacalco

08220, Ciudad de México.

CELULAR

55 32310684

TELÉFONO

+52 41188147

EMAIL

isacvqz@gmail.com (mailto:isacvqz@gmail.com)